智慧財產及商業法院刑事裁定　
110年度刑智抗字第16號
抗 告人 即
受  刑  人　葉慧韶



上列抗告人因檢察官聲請撤銷緩刑案件，不服臺灣新北地方法院
中華民國110年7月23日撤銷緩刑宣告裁定（110年度撤緩字第185
號），提起抗告，本院裁定如下：
    主  文                       
抗告駁回。                       
    理  由                                              
一、抗告意旨略以：抗告人即受刑人（下稱抗告人）違反商標法
    案件有勞動服務40個小時未執行，因工作關係無法去服務，
    但每個月都有到地方法院報到，已經有跟雇主溝通准許抗告
    人星期日去執行勞動服務。請法官再給予一次機會，會如期
    完成勞動服務，為社會服務來悔過，之後不會再犯錯，抗告
    人真心悔改，也很後悔沒有珍惜法官給予勞動服務的機會，
    懇求法官再給予一次機會云云。
二、刑法第74條第2 項第5 款規定：緩刑宣告，得斟酌情形，命
    犯罪行為人向指定之政府機關、政府機構、行政法人、社區
    或其他符合公益目的之機構或團體，提供40小時以上240小
    時以下之義務勞務。又同法第75條之1 第1 項第4 款規定：
    受緩刑之宣告而有違反第74條第2項第1款至第8款所定負擔
    情節重大，足認原宣告之緩刑難收其預期效果，而有執行刑
    罰之必要者，得撤銷其宣告。而上述條文所謂「情節重大」
    ，係指受判決人顯有履行負擔之可能，而隱匿或處分其財產
    、故意不履行、無正當事由拒絕履行或顯有逃匿之虞等情事
    而言（該條款立法理由參照）。 
三、經查：
  ㈠抗告人因違反商標法案件，經臺灣桃園地方法院108年度壢智
    簡字第4號判決處拘役20日，緩刑2年，緩刑期間付保護管束
    ，並應向指定之政府機關、政府機構、行政法人、社區或其
    他符合公益目的之機構或團體，提供40小時之義務勞務，於
    民國108年9月2日確定在案，緩刑期間自同日起至110年9月1
    日止，有上揭刑事判決書及臺灣高等法院被告前案紀錄表各
    1份在卷可稽。
　㈡抗告人於109年10月16日業已收受臺灣桃園地方檢察署（下稱
    桃園地檢署）檢察官執行附條件緩刑案件通知書，明知其義
    務勞務期間為109年10月16日至110年3月15日，又經桃園地
    檢署先後於109年12月18日、110年1月20日、同年2月17日以
    書面通知抗告人應於同年3月15日前履行40小時義務勞務，
    均合法送達其自行陳報之住所，有桃園地檢署上開期日之函
    文及送達證書在卷可參。而桃園地檢署觀護佐理員於110年3
    月2日以電話聯繫抗告人，告知其義務勞務履行期間將於110
    年3月15日到期，並告誡其務必在期限內完成義務勞務時數
    ，抗告人表示了解，會儘快與機構聯繫，並在期限內完成履
    行等語，有桃園地檢署觀護輔導紀要在卷可佐。然直至前揭
    義務勞務期間終期屆至，抗告人實際履行時數為0小時，亦
    即均未履行義務勞務乙節，亦有刑案系統觀護終結原因表在
    卷可憑，足認抗告人確有違反刑法第74條第2項第5款所定負
    擔之事實。
　㈢抗告人明確知悉其應提供義務勞務之機構、時數與期限，及
    不履行勞務將遭受撤銷緩刑之法律效果，且依其提出之在職
    證明所示職稱為一般業務工作，當可適度調控時間，配合義
    務勞務之履行，卻未予重視，經桃園地檢署數次通知仍未遵
    期履行，亦無任何請假紀錄，放任不理，於履行期間將屆經
    桃園地檢署觀護佐理員電話通知，仍表示會儘快與機構聯繫
    ，並在期限內完成履行，然迄至義務勞務期間屆至，均未履
    行，顯見抗告人對判決緩刑所附條件無履行之誠意，違反判
    決所命負擔之情節重大，原宣告之緩刑已失其意義。
　㈣抗告人就緩刑所附條件應提供40小時義務勞務之履行，消極
    怠惰，所持前揭抗告理由空泛無據，難認抗告人未來在相同
    之工作經濟條件下，有遵期履行之可能，亦難期待其經此科
    刑之教訓後知所警惕，並能恪遵相關法令規定而無再犯之虞
    ，前揭宣告之緩刑難收預期效果，應有執行上開刑罰必要。
    　
四、原審審酌抗告人明確知悉其應提供義務勞務之機構、時數與
    期限，及不履行勞務將遭受撤銷緩刑之法律效果，仍於身體
    自由未受拘束，且無不能履行義務勞務之正當事由的情形下
    ，義務勞務履行時數為0小時，違反刑法第74條第2項第5款
    規定，情節重大，原宣告之緩刑難收其預期效果，而有執行
    刑罰必要等情，認檢察官之聲請符合刑法第75條之1第1項第
    4款規定，裁定撤銷抗告人之緩刑宣告，經核並無違誤。抗
    告人徒以工作關係為由，指摘原裁定不當，為無理由，應予
    駁回。　　
五、據上論斷，依刑事訴訟法第412條規定，裁定如主文。　
中　　華　　民　　國　　110 　年　　8 　　月　　20　　日
                      智慧財產第三庭
                         審判長法  官　蔡惠如 
　　　　　　　　　　　　       法  官　林怡伸           
　　　　　　　　　　　　       法  官　陳端宜
以上正本證明與原本無異。
本件不得再抗告。
中　　華　　民　　國　　110 　年　　8 　　月　　20　　日
　　　　　　　　　　　　　     書記官　吳祉瑩